【裁判字號】    98,上訴,1234
【裁判日期】    980611
【裁判案由】    殺人等
【裁判全文】
臺灣高等法院刑事判決                98年度上訴字第1234號
上  訴  人  臺灣基隆地方法院檢察署檢察官
上  訴  人
即  被  告  戊○○
                    國民
指定辯護人  許華雄  律師
上  訴  人
即  被  告  甲○○
                    國民
                    （現於臺灣台北看守所羈押中）
選任辯護人  范晉魁  律師
上  訴  人
即  被  告  庚○○
                    國民
                    （現另案於臺灣台北監獄執行中）
選任辯護人  林達傑  律師
上  訴  人
即  被  告  己○○
                    國民
                    （現於臺灣台北看守所羈押中）
選任辯護人  林禮模  律師
上列上訴人因被告等殺人等案件，不服臺灣基隆地方法院97年度
重訴字第7號，中華民國97年12月24日第一審判決（起訴案號：
臺灣基隆地方法院檢察署97年度偵字第2063、2117、2299、2396
號），提起上訴，本院判決如下：
    主  文
原判決關於殺人及戊○○未經許可，寄藏手槍暨執行刑部分均撤
銷。
戊○○未經許可，寄藏手槍，處有期徒刑伍年，併科罰金新臺幣
捌萬元，罰金如易服勞役，以新臺幣壹仟元折算壹日，扣案如附
表所示制式手槍貳支，均沒收。
甲○○共同殺人，處有期徒刑拾年肆月，褫奪公權陸年，扣案如
附表所示制式手槍貳支，均沒收。
庚○○共同殺人，累犯，處有期徒刑拾伍年，褫奪公權捌年，扣
案如附表所示制式手槍貳支，均沒收。
己○○共同殺人，累犯，處有期徒刑拾玖年，褫奪公權拾年，扣
案如附表所示制式手槍貳支及12GAUGE之制式霰彈貳顆，均沒收
。
其他上訴駁回。
戊○○撤銷改判部分與駁回上訴部分所處之刑，應執行有期徒刑
伍年陸月，併科罰金新臺幣捌萬元，罰金如易服勞役，以新臺幣
壹仟元折算壹日，扣案如附表所示制式手槍貳支，均沒收。
甲○○撤銷改判部分與駁回上訴部分所處之刑，應執行有期徒刑
拾貳年陸月，褫奪公權陸年，併科罰金新臺幣拾萬元，罰金如易
服勞役，以新臺幣壹仟元折算壹日，扣案如附表所示制式手槍貳
支，均沒收。
庚○○撤銷改判部分與駁回上訴部分所處之刑，應執行有期徒刑
拾伍年陸月，褫奪公權捌年，併科罰金新臺幣拾貳萬元，罰金如
易服勞役，以新臺幣壹仟元折算壹日，扣案如附表所示制式手槍
貳支，均沒收。
己○○撤銷改判部分與駁回上訴部分所處之刑，應執行有期徒刑
貳拾參年陸月，褫奪公權陸年，併科罰金新臺幣拾伍萬元，罰金
如易服勞役，以新臺幣壹仟元折算壹日，扣案如附表所示制式手
槍貳支及12GAUGE之制式霰彈貳顆，均沒收。
    事  實
一、甲○○前於民國91年間因違反毒品危害防制條例案件，經臺
    灣基隆地方法院以91年度重訴字第8號判決判處有期徒刑2年
    8月，尚未判決確定（以上不構成累犯）。庚○○前於95年
    間，因妨害自由案件，經臺灣臺北地方法院以96年度訴字第
    46號判決判處有期徒刑4月確定，嗣經減刑為有期徒刑2月，
    於96年8月9日易科罰金執行完畢（以上構成累犯）。又於95
    年間因傷案致死等案件，經臺灣基隆地方法院以95年度訴字
    第1000號判決判處有期徒刑8年（傷害致死部分）、7年6月
    （加重強盜部分），經本院96年度上訴字第4666號撤銷原判
    決，改判有期徒刑7年10月（傷害致死部分）、7年4月（加
    重強盜部分），嗣經最高法院以97年度台上字第2124號判決
    撤銷發回（加重強盜部分）及駁回上訴（傷害致死部分），
    再經本院以97年度上更(一)字第273號判決有期徒刑8月（剝奪
    行動自由部分）確定（以上不構成累犯）。己○○前於89年
    間因竊盜案件，經臺灣士林地方法院以89年度易字第1088號
    判決判處有期徒刑7月確定；復於90年間因施用毒品案件，
    經臺灣基隆地方法院以90年度訴字第198號判決判處有期徒
    刑10月確定；又因竊盜案件，經臺灣基隆地方法院以90年度
    訴字第223號判決判處有期徒刑10月確定；上開各罪合併定
    應執行刑為有期徒刑2年2月，於92年6月13日因縮刑假釋出
    監，至93年3月18日保護管束期滿執行完畢（以上構成累犯
    ）。
二、己○○明知未經主管機關許可，不得持有制式手槍及具殺傷
    力之子彈，竟仍於93至94年間某日，在基隆市○○區○○路
    277巷37號其住處，以不詳代價向名為「彭繼正」（音同）
    之不詳年籍成年男子取得如附表所示具殺傷力之美國BERETT
    A廠92FS型、口徑9mm制式半自動手槍1支（槍枝管制編號：0
    000000000），及以色列IMI廠JERICHO941FBL型、口徑9mm制
    式半自動手槍1支（槍枝管制編號：0000000000、槍號為000
    00000），及具殺傷力口徑9mm制式子彈至少12發、口徑12GA
    UGE之制式霰彈2顆後，即放置於其上開住處而未經許可無故
    非法持有上開具有殺傷力之槍枝及子彈。
三、緣戊○○於97年4月26日20時許，與丙○○之子張建生（綽
    號「臭豬」）在臺北縣瑞芳鎮四腳亭「九玄宮」廟前因細故
    發生口角後，戊○○找己○○（綽號「紅龍」）助勢，己○○再約庚○○、楊家勳、楊冠勳及甲○○（綽號「細漢鴻輝
    」）等人助勢，並多次與丙○○父子約定談判未遂且發生衝
    突。97年4月28日晚間，雙方再度約至臺北縣瑞芳鎮四角亭
    瑞竹橋頭談判，己○○遂攜帶上開其持有之美國BERETTA廠9
    2FS型制式手槍1支，及以色列IMI廠JERICHO941FBL型制式手
    槍1支，駕駛車牌U4-2383號自小客車，搭載戊○○、庚○○
    、楊家勳、楊冠勳等人前往，惟到場後因見張建生方面人數
    眾多，己○○等人恐遭不測，並未下車談判，而逕行趨車前
    往位於基隆市○○區○○路之「金金洋酒店」。嗣於當日23
    時許，己○○接獲通報得知其妻蔡宜真因故服用安眠藥過量
    ，正於基隆市○○路268號之「行政院衛生署基隆醫院」（
    下稱署立基隆醫院）急救，遂於同年4月29日凌晨1時許，駕
    駛登記在其岳父蔡燦銘名下，實際由其使用之車牌U5-0191
    號自小客車，搭載庚○○，準備至署立基隆醫院探望其妻蔡
    宜真，戊○○則留在「金金洋酒店」等候。適甲○○欲向己○○借用上開車輛，己○○遂駕駛上開車輛搭載庚○○及甲○○一同前往署立基隆醫院。惟車行至署立基隆醫院急診室
    前之信二路時，適丙○○、吳道乾、柯秉承及丁○○4人亦
    因前往署立基隆醫院探視吳道乾之母，而在急診室門口前聊
    天。己○○等人見狀，誤以為丙○○等人在該處預備對其等
    不利，遂不敢將車駛入署立基隆醫院急診室前車道，而駕駛
    上開車輛在附近繞行，經確定上開4人確為丙○○等人後，
    己○○乃將車輛停於路旁，向同車之庚○○表示「對方已經
    找來，是否願意相挺？」經庚○○回答願意，己○○遂將預
    先置於車上之以色列IMI廠JERICHO941FBL型制式手槍1支（
    含彈匣內至少有口徑9mm制式子彈4發）交予庚○○，自己則
    手持美國BERETTA廠92FS型制式手槍1支（彈匣內至少有口徑
    9mm制式子彈8發），甲○○見狀亦向己○○表示可由其負責
    駕駛車輛，己○○、庚○○及甲○○即共同基於(一)持有上開
    制式槍、彈之犯意聯絡；(二)殺害丙○○、吳道乾、柯秉承及
    丁○○之犯意聯絡（具殺人之直接故意）；(三)殺害恰在急診
    室門口車道旁排班之計程車司機陳德一與段國強之犯意聯絡
    （預見被段國強、陳德一可能發生死亡之結果，惟該結果之
    發生亦不違背其等之本意，而具殺人之不確定故意）；於同
    年4月29日凌晨2時許，推由甲○○負責駕駛上開自小客車沿
    署立基隆醫院急診室外車道行駛，己○○、庚○○則分坐該
    車後座右側及左側，分持上述槍彈朝丙○○等人所在之急診
    室門口花台前猛烈開槍射擊12槍（案發後警方在現場尋得彈
    殼10枚，並在事後尋獲之上開自小客車內尋得彈殼2枚，合
    計12枚），計程車司機陳德一、段國強聽到槍聲，立即躲至
    計程車旁，幸未受傷；柯秉承、丁○○因遭流彈波及，分別
    受有臀部及右腳踝子彈擦傷、背部擦傷之傷害；丙○○因右
    前臂遭射擊而跌倒在地，受有右前臂槍傷合併正中神經受傷
    、左股骨幹開放性骨折等傷害；吳道乾受有遠距離穿透式上
    腹下胸部槍傷，脾臟、胰腺、肝臟穿孔之傷害，經送醫急救
    ，仍於同日4時30分因出血性休克不治死亡。己○○、庚○○開槍後，甲○○旋即駕車搭載己○○、庚○○逃逸。嗣後
    員警在署立基隆醫院停車場、排班計程車引擎蓋下及急診室
    大門前雨傘架內等處，尋獲已擊發口徑9mm制式彈殼10枚、
    已擊發撞擊變形口徑9mm制式銅包衣彈頭7枚，並於同日發現
    上開作案用車牌U5-0191號自小客車停放於基隆市○○路上
    ，而於車內扣得己○○持有、具殺傷力之12GAUGE之制式霰
    彈2顆，及已擊發口徑9mm制式彈殼2枚（合計查獲已擊發彈
    殼12枚）。
四、己○○、庚○○及甲○○3人逞兇後，由甲○○將上開作案
    車輛駛至基隆市○○路「全聯社」商店前下車，自行前往基
    隆市○○路「金金洋酒店」找尋戊○○；己○○則駕駛車牌
    U5-0191號自小客車搭載庚○○，至基隆市○○區○○路61
    號「世昌修車場」躲藏，並將上開車輛棄置（後為警尋獲）
    。甲○○、戊○○隨後亦至「世昌修車場」與己○○及庚○○會合後，己○○搭乘另一名不詳男子駕駛之車號不詳紅色
    自小客車先行離去，甲○○、庚○○2人則將己○○留下之
    如附表所示制式手槍2支轉交戊○○保管。戊○○明知上開
    槍枝為具有殺傷力之制式手槍，未經主管機關許可不得寄藏
    、持有，竟基於受寄制式槍枝之犯意，予以受寄而置於自己
    實力支配之下。嗣庚○○、甲○○及戊○○至桃園縣中壢市
    與己○○會合，4人並一同躲藏於中壢租屋處。戊○○乃將
    如附表所示槍枝交還己○○。己○○於2、3日後先行離開中
    壢租屋處時，復將上開槍枝交予戊○○保管，戊○○接續前
    受寄制式槍枝之犯意，仍予以受寄而置於自己實力支配之下
    。
五、戊○○明知上開槍擊案係己○○、庚○○及甲○○所為，其
    個人並未參與，惟因考量本案為其與丙○○之子張建生間之
    糾紛所引發，竟意圖使真正犯罪人庚○○得以隱避，而基於
    頂替之犯意，於97年5月11日16時許攜帶如附表所示槍枝，
    偕同甲○○、庚○○向基隆市警察局刑警大隊投案，並向員
    警佯稱：「是我在署立基隆醫院前持槍向丙○○那群人開槍
    」云云，而頂替庚○○之犯罪。戊○○、甲○○及庚○○並
    各自基於偽證之犯意，於下列時、地，在檢察官偵查時，就
    案情有重要關係之事項為下列虛偽陳述：
  (一)戊○○於97年5月11日21時39分，在臺灣基隆地方法院檢察
    署第二偵查庭，於檢察官偵訊時，供後具結證稱：「97年4
    月29日凌晨2時5分有與『紅龍』（即被告己○○）、『宏輝
    』（即被告甲○○）一同至署立基隆醫院，我先開槍，『紅
    龍』接著開，我開4、5發，是拿比較短的那一把槍。」云云
    ，而為虛偽陳述。嗣於同年5月12日12時40分許，於臺灣基
    隆地方法院刑事臨時庭法官訊問時（於其所虛偽陳述之上開
    槍擊殺人案件之刑事裁判確定前）向法官自白其上開偽證行
    為。
  (二)甲○○於97年5月11日21時39分，在臺灣基隆地方法院檢察
    署第二偵查庭，於檢察官偵訊時，供後具結證稱：「97年4
    月29日凌晨2時5分開車載己○○、戊○○去署立基隆醫院…
    到達醫院門口時，戊○○突然說不要停車，直接開走，『臭
    豬爸爸』（指丙○○）在那邊，怕『臭豬爸爸』會打他…在
    附近逛幾圈後，開到急診室門口就聽到『碰、碰』好幾聲…
    有問戊○○誰先開槍，戊○○說是他先開槍。」云云，而為
    虛偽陳述；又接續於同年月12日10時38分，在臺灣基隆地方
    法院檢察署臨時偵查庭，於檢察官偵訊時，供後具結證稱：
    「戊○○有於97年4月29日凌晨2時許一同至署立基隆醫院，
    當時我開車、戊○○坐我後面，己○○坐副駕駛座後面。」
    云云，而為虛偽陳述。
  (三)庚○○於97年5月11日22時48分，在臺灣基隆地方法院檢察
    署第二偵查庭，於檢察官偵訊時，供前具結證稱：「當天他
    們做完後，甲○○來找我，到百福社區一間廢棄車廠，聽他
    們3人在講，戊○○說他看到仇人，一時緊張就開槍了。」
    云云，而為虛偽陳述。嗣於同年月13日11時45分許，在基隆
    市警察局第二分局偵查隊員警訊問時（於其所虛偽陳述之上
    開槍擊殺人案件之刑事裁判確定前）向員警自白其上開偽證
    行為。
六、嗣後己○○亦於97年6月3日向基隆市警局刑警隊投案，始查
    知上情。
七、案經丙○○訴請、臺灣基隆地方法院檢察署檢察官自動檢舉
    及基隆市警察局第二分局報告臺灣基隆地方法院檢察署檢察
    官偵查起訴。
    理  由
壹、程序方面：
    按被告以外之人於審判外之言詞或書面陳述，除法律有規定
    者外，不得作為證據；又被告以外之人於審判外之陳述，雖
    不符合同法第159條之1至第159條之4之規定，但經當事人於
    審判程序同意作為證據，法院審酌該言詞陳述或書面陳述作
    成時之情況，認為適當者，亦得為證據。當事人、代理人或
    辯護人於法院調查證據時，知有第159條第1項不得為證據之
    情形，而未於言詞辯論終結前聲明異議者，視為有前項之同
    意，刑事訴訟法第159條第1項及第159條之5分別定有明文。
    本判決下列所引用之證據資料，均經依法踐行調查證據程序
    ，當事人於本院言詞辯論終結前亦未聲明異議，本院審酌證
    據資料製作時之情況，均無違法不當及證明力明顯過低之瑕
    疵，亦查無依法應排除其證據能力之情形，認以之作為證據
    應屬適當，皆有證據能力。
貳、實體方面：
  甲、有罪部分：
    一上訴人即被告戊○○被訴未經許可寄藏手槍部分：
      訊據被告戊○○坦承上揭未經許可寄藏手槍之事實不諱（
      見原審卷(一)第100頁、第174頁、第317頁、卷(二)第46頁、
      第71頁、本院卷第141頁背面），核與共同被告即證人庚○○、甲○○於原審審理時結證之情節相符（見原審卷(二)
      第48頁、第54頁），並有如附表所示制式手槍2支扣案可
      佐。又被告戊○○在桃園縣中壢市租屋處與被告己○○會
      合時，曾將上開手槍交還被告己○○。被告己○○離開中
      壢租屋處時，復將上開手槍交予被告戊○○保管一情，亦
      據被告戊○○、己○○於本院審理時供述綦詳（見本院卷
      第186頁背面、第187頁）。被告戊○○此部分自白與事實
      相符，堪以採信。此部分事證明確，被告戊○○未經許可
      寄藏手槍之犯行堪以認定。
    二被告戊○○被訴頂替犯人及被告戊○○、上訴人即被告甲○○、庚○○被訴偽證部分：
      訊據(一)被告戊○○坦承上揭頂替犯人之犯行不諱；(二)被告
      戊○○、甲○○、庚○○坦承上揭偽證犯行之犯行不諱（
      見原審卷(一)第38頁、第100頁、第174頁、第317頁、卷(二)
      第71頁），並有被告戊○○97年5月11日警詢筆錄（見97
      年度偵字第2063號卷(一)第6至13頁，被告戊○○於警詢時
      為圖使被告庚○○脫罪，而頂替被告庚○○在署立基隆醫
      院前持槍殺人之犯行）、被告戊○○、甲○○97年5月11
      日偵訊筆錄（見上揭偵卷第201至207頁，被告戊○○、甲○○於供後具結為虛偽陳述）、同日被告戊○○、甲○○
      之證人結文（見上揭偵卷第208至209頁）、被告庚○○97
      年5月11日偵訊筆錄（見上揭偵卷第210至211頁，被告庚○○於供前具結後為虛偽陳稱：「戊○○說他看到仇人，
      一時緊張就開槍了。」云云）、同日被告庚○○證人結文
      （見上揭偵卷第212頁）及被告甲○○97年5月12日偵訊筆
      錄（見上揭偵卷第227至231頁，被告甲○○於供後具結為
      虛偽陳稱：「戊○○有於97年4月29日凌晨2時許一同至署
      立基隆醫院，當時我開車、戊○○坐我後面，己○○坐副
      駕駛座後面。」云云）在卷可佐。被告戊○○、甲○○、
      庚○○此部分自白與事實相符，堪以採信。此部分事證明
      確，被告戊○○頂替犯人，及被告戊○○、甲○○、庚○○偽證之犯行，均堪認定。
    三被告甲○○、庚○○、上訴人即被告己○○被訴殺人、殺
      人未遂及未經許可持有手槍、子彈部分：
      訊據(一)被告甲○○否認其有殺人、殺人未遂及未經許可持
      有手槍、子彈犯行，辯稱：伊向己○○借車，順道載己○○、庚○○至醫院探視己○○之妻，伊誤以為被害人等已
      離開醫院，乃將車停至醫院門口，讓己○○、庚○○下車
      ，不料己○○、庚○○竟對被害人等開槍，伊與己○○、
      庚○○並無殺人及持有槍枝之犯意聯絡及行為分擔云云；
      (二)被告庚○○坦承上揭未經許可持有制式手槍、子彈犯行
      不諱，惟否認其有殺人及殺人未遂之故意，辯稱：伊有看
      到花圃那4個人，沒有看到2個司機。伊係右手持槍自車輛
      左後座伸出窗外朝後方射擊，伊認為以伊開槍之方向根本
      不會打到被害人等云云；(三)被告己○○坦承上揭未經許可
      持有制式手槍、子彈之犯行不諱，惟否認其有殺人及殺人
      未遂之故意，辯稱：伊開槍前並未詢問庚○○是否相挺，
      伊係誤認對方在醫院急診室門口堵人尋仇，一時緊張隨手
      取槍對窗外丙○○等人射擊。且伊是開槍朝丙○○4人方
      向的地上打，並非朝著人打。伊當時有看到2台熄火之計
      程車，伊並不知司機在旁邊，伊根本沒想到會打到司機那
      邊去云云。經查：
      (一)被告甲○○、庚○○、己○○於原審審理時分別坦承上
        揭殺人、殺人未遂及未經許可持有手槍、子彈之事實不
        諱（見原審卷(一)第317頁、卷(二)第71頁），核與證人即
        被害人丙○○、段國強、陳德一、蔡宜真、乙○○、丁○○等人於警詢時及偵查中證述之情節相符（丙○○部
        分見97年度偵字第2063號卷(一)第39至42頁、第43至47頁
        、97年度偵字第2117號卷第186至187頁；段國強部分見
        97年度偵字第2063號卷(一)第65至67頁、97年度相字第14
        1號卷(一)第41頁、97年度偵字第2117號卷第197頁；陳德
        一部分見97年度偵字第2063號卷(一)第68頁、97年度相字
        第141號卷(一)第29至31頁、97年度偵字第2117號卷第197
        頁；蔡宜真部分見97年度偵字第2063號卷(一)第87至90頁
        、97年度相字第141號卷(一)第229至232頁、97年度偵字
        第2117號卷第210頁背面至第211頁背面；乙○○部分見
        97年度偵字第2063號卷(一)第62至64頁、97年度相字第14
        1號卷(一)第33至35頁；丁○○部分見97年度偵字第2063
        號卷(一)第71至73頁、97年度相字第141號卷(一)第37至39
        頁）。又被告己○○、庚○○、甲○○持以作案之槍枝
        （即被告戊○○受寄之槍枝），經送內政部警政署刑事
        警察局以性能檢驗法、電解腐蝕法、顯微鏡比對法鑑定
        之結果，認為：「一送驗手槍1支（槍枝管制編號：000
        0000000），係口徑9mm制式半自動手槍，為美國BERETT
        A廠92FS型，槍號遭磨滅，經以電解腐蝕法重現結果，
        研判槍號為「*****2Z」（*表示磨滅過深無法重現），
        槍管內具陸條右旋來復線，擊發功能正常，可供擊發同
        口徑制式子彈使用，認具殺傷力。二送驗手槍1支（槍
        枝管制編號：0000000000），係口徑9mm制式半自動手
        槍，為以色列IMI廠JERICHO941FBL型，槍號為00000000
        ，槍管內具陸條右旋來復線，擊發功能正常，可供擊發
        同口徑制式子彈使用，認具殺傷力。」有該局97年5月2
        2日刑鑑字第0970069285號槍彈鑑定書在卷可稽（見97
        年度偵字第2063號卷(二)第44至47頁）；又在作案車牌U5
        -0191號自小客車內尋獲之口徑9mm制式彈殼2枚、子彈2
        枚，經送內政部警政署刑事警察局以顯微鏡比對法鑑定
        之結果，認為：「一送鑑彈殼1顆（現場編號1），認係
        已擊發之口徑9mm（9X19mm）制式彈殼。二送鑑彈殼1顆
        （現場編號2），認係已擊發之口徑9mm（9X19mm）制式
        彈殼。三送鑑子彈1顆（現場編號4-1），認係口徑12GA
        UGE之制式霰彈。四送鑑子彈1顆（現場編號4-2），認
        係口徑12GAUGE之制式霰彈。」亦有該局97年5月16日刑
        鑑字第0970064449號槍彈鑑定書在卷可考（見上揭偵卷
        第48至50頁）；又經員警於署立基隆醫院停車場等處及
        作案車輛（車牌U5-0191號自小客車）內採證結果，在
        署立基隆醫院停車場、排班計程車引擎蓋下及急診室大
        門前雨傘架內等處，尋獲已擊發口徑9mm制式彈殼10枚
        、已擊發撞擊變形口徑9 mm制式銅包衣彈頭7枚，在車
        牌U5-0191號自小客車內尋獲已擊發口徑9mm制式彈殼2
        枚，其中在署立基隆醫院停車場內採得之合計8顆彈殼
        （現場編號1至5、7、9至10號），與在計程車引擎蓋下
        （現場編號12）、急診室門口雨傘架內（現場編號15）
        、現場後來拾獲（現場編號27、28），及在被害人丙○○大腿外側所採得之彈頭合計5枚，均為被告己○○所
        持有之美國BERETTA廠92FS型制式手槍所擊發。另槍擊
        案發現場編號6、8之2枚彈殼，在車牌U5-0191號自小客
        車內尋獲已擊發口徑9mm制式2枚彈殼，及在現場編號13
        之彈頭1枚，為被告庚○○所持有之以色列IMI廠JERICH
        O941FBL型制式手槍所擊發，有內政部警政署刑事警察
        局97年5月19日刑鑑字第0970064448號槍彈鑑定書（見
        97年度偵字第2063號卷(二)第53至61頁）、97年4月29日
        基警鑑字第970431號刑事案件證物採驗紀錄表（見上揭
        偵卷第63至70頁）、基隆市警察局刑案現場勘查報告暨
        所附照片（見上揭偵卷第72至99頁）、內政部警政署刑
        事警察局97年6月5日刑鑑字第0970083232號函（見上揭
        偵卷第188頁）、基隆市警察局97年6月12日基警鑑字第
        0970016249號函（見上揭偵卷第189至190頁）、基隆市
        警察局97年9月1日基警鑑字第0970070499號函暨所附彈
        道重建報告、刑案現場測繪圖（見原審卷(一)第134至141
        頁）、基隆市警察局97年10月23日基警鑑字第09700282
        92號函暨所附訪查紀錄表、急診室內照片、標明在場人
        相關位置之刑案現場測繪圖（見原審卷(一)第266至281頁
        ）在卷可參，堪認案發當時確係由被告己○○坐車輛右
        後座、持美國BERETTA廠92FS型制式手槍1支，被告庚○○坐車輛左後座持以色列IMI廠JERICHO941FBL型制式手
        槍1支，被告己○○直接打開車輛右後座窗戶朝丙○○
        等人所在之急診室大門前射擊，被告庚○○則打開車輛
        左後座車窗、將手伸出車外往後方開槍。且被告己○○
        所持有之美國BERETTA廠92FS型制式手槍，至少擊發8發
        子彈（遺留共8發彈殼）；被告庚○○所持有之以色列I
        MI廠JERICHO941FBL型制式手槍，至少擊發4發子彈（遺
        留共4發彈殼）；被告己○○、庚○○於案發當時在署
        立基隆醫院急診室前共擊發12發子彈無訛。足徵被告甲○○、庚○○、己○○於原審審理時之自白與事實相符
        ，堪以採信。
      (二)本件除被害人陳德一、段國強於聽聞槍聲之際，立即躲
        至計程車旁，幸未受傷外；被害人柯秉承、丁○○因遭
        流彈波及，分別受有臀部及右腳踝子彈擦傷、背部擦傷
        等傷害之事實，業據證人即被害人陳德一、段國強、柯
        秉承、丁○○於警詢時及偵查中陳（證）述明確。另被
        害人丙○○因遭射擊後跌倒在地，受有右前臂槍傷合併
        正中神經受傷、左股骨幹開放性骨折等傷害之事實，除
        據證人丙○○證述明確外，並有行政院衛生署基隆醫院
        診斷證明書1份在卷可稽（見97年度偵字第2063號卷(二)
        第212頁）。又死者即被害人吳道乾因受有遠距離穿透
        式上腹下胸部槍傷，脾臟、胰腺、肝臟穿孔之傷害，經
        送醫急救，仍於97年4月29日4時30分因出血性休克不治
        死亡等情，業據臺灣基隆地方法院檢察署檢察官督同法
        醫師相驗屬實，並制有相驗筆錄、解剖筆錄、相驗屍體
        證明書（見97年度相字第144號卷(一)第25至26頁、第48
        頁、第110頁、第111頁，卷(二)第104-1頁）在卷可參，
        另有法務部法醫研究所出具之（97）醫剖字第09711007
        29號解剖報告書、鑑定報告書、毒物化學檢驗報告（見
        97年度相字第144號卷(二)第87至95頁），行政院衛生署
        基隆醫院出具之急診病歷及護理紀錄單（見上揭相驗卷
        第105至123頁）在卷足證。鑑識人員並於被害人即死者
        吳道乾衣服左右兩側採集射擊殘跡，經鑑定結果均檢出
        槍擊殘痕之特性金屬元素鋇、鉛、銻成分，有基隆市警
        察局97年7月7日基警鑑字第0970018724號函在卷（見原
        審卷(一)第71頁）。足認被害人吳道乾係中槍死亡無訛。
        又基隆市警察局製作之死者吳道乾彈道重建報告認為：
        「1.死者胸腹部遭受槍傷，子彈由身體左上腹射入，穿
        過體內由右側胸部穿出，再射入右手臂，惟法醫解剖時
        並未發現該彈頭留存於手臂內，另現場發現之彈頭中亦
        無法確認由那顆子彈所射傷，故無法研判射擊槍枝。2.
        利用探針穿過死者遭槍擊時穿著之上衣，由射入口與射
        出口連成一直線量測，假設死者為垂直站立之姿勢，研
        判彈道為由左下向右上射穿，垂直向上角度約12度。3.
        由於死者中彈時之位置、身體姿勢、站立角度皆不詳，
        故實際彈道方向仍可能有誤差。」（見原審卷(一)第139
        頁）；而原審再向法務部法醫研究所函查射入死者體內
        之子彈為那一支槍枝所發射，仍經該所97年10月23日法
        醫理字第0970004899號函覆：「一由解剖知死者吳道乾
        身中一穿透式槍創（下胸上腹），因而造成大量出血死
        亡，此外體部並無其他槍創。二解剖時已無見彈頭，所
        以無法判定射入死者體內的子彈係何槍枝所擊發。」等
        語（見原審卷(一)第264頁）。準此，本件因死者中彈時
        之位置、身體姿勢、站立角度不詳，僅能認定死者吳道
        乾係遭被告庚○○、吳宏龍中之1人所持槍枝射殺，惟
        無法確認究係遭何槍枝射殺。
      (三)按刑法犯罪意思之聯絡並不限於事前有所謀議，即僅於
        行為當時有共同犯意之聯絡者，亦屬之，且其表示之方
        法，亦不以明示通謀為必要，即相互間有默示之合致，
        亦無不可（最高法院73年台上字第2364判例意旨參照）
        ；共同正犯間，非僅就其自己實施之行為負其責任，並
        在犯意聯絡之範圍內，對於他共同正犯所實施之行為，
        亦應共同負責；共同實施犯罪行為之人，在合同意思範
        圍以內，各自分擔犯罪行為之一部，相互利用他人之行
        為，以達其犯罪之目的者，即應對於全部所發生之結果
        ，共同負責；即共同正犯，只須具有犯意聯絡及行為分
        擔，而不問犯罪動機起於何人，亦不問每一階段犯行，
        均應共同參加（最高法院32年上字第1905號、73年台上
        字第2364判例、90年度台上字第5353號、第3205號、93
        年度台上字第1033號判決意旨參照）。被告庚○○於97
        年5月13日警詢時陳稱：「當我們於97年4月29日1時30
        分第一次到達署立基隆醫院時，己○○認出急診室門口
        外好像是之前與黃交捷有過衝突的丙○○在外面，甲○○問己○○是否能確認？己○○說應該是，所以我們在
        附近一邊繞行一邊商量，幾圈後來就就將車子停放在信
        二路署基門前觀察情形，後來己○○就確認是仇家丙○○一行約6、7人在急診室外佇立，當時己○○認為是仇
        家丙○○等人至醫院尋仇，問我與甲○○要不要相挺，
        我回答說好，於是己○○從他隨身的包包內取出兩把手
        槍，將其中的一把槍交給我，另一把他自己拿著說事情
        到這種程度了不處理也不行了，然後己○○就說走了，
        於是甲○○便將車開至急診室門口，己○○見丙○○就
        從右後窗對丙○○連續射擊數槍，…」等語（見97年度
        偵字第2117號卷第10頁、第11頁）；另於97年5月13日
        偵查中證稱：「當天凌晨1點左右己○○說他老婆自殺
        ，要我跟他走，己○○跟我及甲○○就一起出去，由己○○開車，到了署立基隆醫院急診室前的信二路，己○○說好像看到仇人的爸阿昌（丙○○），那時不確定，
        所以一直在附近徘徊，後來確定就是丙○○在那邊，因
        為己○○太太自殺，所以己○○想說丙○○是到醫院找
        他的，己○○想說人家已經找到這裏來，問我是否挺他
        ，我說好，己○○就從他背包內拿槍給我，當時甲○○
        在場看到己○○拿槍給我，並說換他（甲○○）開車，
        我坐甲○○後面，己○○坐我右手邊，甲○○開車到署
        立醫院門前，然後己○○就從右後窗戶開槍了，…」等
        語（見上揭偵卷第89頁），是被告己○○於開槍前確曾
        詢問被告庚○○是否相挺，經被告庚○○允諾後，被告
        己○○始將槍枝交給被告庚○○無訛。被告己○○辯稱
        ：伊開槍前並未詢問庚○○是否相挺云云，洵不足採。
        再者，衡諸常情被告甲○○在自小客車內既已聽聞被告
        己○○與被告庚○○上述對話，且見被告己○○將槍枝
        交予被告庚○○，斷無不知被告己○○、庚○○即將開
        槍射擊被害人等。被告甲○○猶駕駛自小客車自署立基
        隆醫院急診室外車道駛入，顯係為使被告己○○、庚○○開槍射擊被害人等甚明。被告甲○○辯稱：伊誤以為
        被害人等已離開醫院，乃將車停至醫院門口，讓己○○
        、庚○○下車，不料己○○、庚○○竟對被害人等開槍
        云云，亦不足採。是被告甲○○雖未親自持槍朝被害人
        等射擊，惟其與被告詹宏達、庚○○各自分擔犯罪行為
        之一部，相互利用他人之行為，而達其犯罪之目的，自
        應對於全部所發生之結果負責。被告甲○○、庚○○、
        己○○就持有制式槍枝、子彈，而為殺人之行為，有犯
        意聯絡及行為分擔，皆為共同正犯。又在署立基隆醫院
        停車場內採得之合計8顆彈殼（現場編號1至5、7、9至
        10號），與在計程車引擎蓋下（現場編號12）、急診室
        門口雨傘架內（現場編號15）、現場後來拾獲（現場編
        號27、28），及在被害人丙○○大腿外側所採得之彈頭
        合計5枚，均為被告己○○所持有之美國BERETTA廠92FS
        型制式手槍所擊發。另槍擊案發現場編號6、8之2枚彈
        殼，在車牌U5-0191號自小客車內尋獲已擊發口徑9mm制
        式2枚彈殼，及在現場編號13之彈頭1枚，為被告庚○○
        所持有之以色列IMI廠JERICHO941FB L型制式手槍所擊
        發，有如前述。再觀諸現場急診室前計程車停車格車牌
        436-MP號計程車引擎蓋上有遭貫穿彈孔，打開引擎蓋於
        內部發現一破碎之彈頭（現場編號12）、急診室門前放
        置雨傘套之鐵櫃上，離地面約12公分處有一彈孔，從鐵
        櫃裏發現一變形彈頭（現場編號15）；急診室玻璃門上
        高約63公分處有一貫穿彈孔（現場編號16）；急診室門
        口右側牆面高約85公分處有一彈著點（現場編號17）；
        有基隆市警察局刑案現場勘察報告在卷可稽（見原審卷
        (一)第244頁、第245頁）。且被害人丙○○受有右前臂槍
        傷，死者吳道乾胸腹部亦遭受槍傷。足見被告己○○辯
        稱：伊是開槍朝丙○○4人方向的地上打，並非朝著人
        打云云；被告庚○○辯稱：伊認為以伊開槍之方向根本
        不會打到被害人等云云；均屬避重就輕之詞，皆不可採
        。
      (四)證人即被害人丁○○於97年4月29日偵查中證稱：「（
        問：當時有幾個人？）4人，坐在急診室大門向外的左
        側的花圃，自大門依序是我、吳道乾、阿昌及吳道乾司
        機。」「（問：如何發生）我們4人在那邊抽煙、吃檳
        榔，就看到一部黑色自小客車開過來，右後側的窗子搖
        下來，就有人一直開槍。」等語（見97年度相字第141
        號卷(一)第37頁背面）；證人即被害人乙○○於97年4月2
        9日偵查中證稱：「（問：你們在做什麼？）聊天。我
        們坐在花圃上，人向外面，自急診室問口數來第一個空
        發兄，依序是豆干、強哥、我。」「我看到對方車子從
        急診入口進來，慢慢地從出口出去，我有看到右側車窗
        搖下來有2人開窗。」（見97年度相字第141號卷(一)第33
        頁背面、第34頁）；證人即被害人丙○○於97年6月16
        日偵查中證稱：「因為吳道乾母親在吊點滴，時間很長
        ，我們在外面花圃那邊。」「我們在那邊抽煙，後來有
        一部黑色車，進來就一直對我們開槍。」等語（見97年
        度偵字第2117號卷(一)第186頁背面）；足見被告己○○
        、庚○○持槍射擊前，被害人丁○○、丙○○、吳道乾
        及乙○○4人係依序坐在急診室門口左側花圃上聊天，
        而遭被告己○○等人誤認4人係結夥至醫院堵人尋仇，
        衡諸常情被告己○○、庚○○應非僅係針對被害人丙○○射擊，而置其同夥不顧，且槍擊後被害人吳道乾果受
        有遠距離穿透式上腹下胸部槍傷；被害人丙○○亦遭射
        擊後跌倒在地，受有右前臂槍傷合併正中神經受傷、左
        股骨幹開放性骨折等傷害；而被害人柯秉承、丁○○均
        遭流彈波及，分別受有臀部及右腳踝子彈擦傷、背部擦
        傷等傷害。足認被告己○○、庚○○、甲○○對被害人
        丁○○、丙○○、吳道乾及乙○○4人均具有殺人之直
        接故意。又證人即被害人段國強於偵查中證稱：「我當
        時跟陳德一在他計程車旁聊天。」「因為我在那排班。
        」「案發當時，我聽到放炮聲。一看是有人開槍火花，
        我就趕快躲在我朋友車底下。」「我的436-MP營業小客
        車引擎蓋被打一個洞。」等語（見97年度相字第141號
        卷(一)第41頁、97年度偵字第2117號卷第197頁背面）；
        另證人即被害人陳德一於偵查中證稱：「（今日凌晨）
        在署立基隆醫院急診室門口。我是那邊排班計程車司機
        ，那時頭一部。」「看到一個坐後座，手伸出來，拿一
        支黑黑東西，就聽到砰砰聲，我就跟後面的司機都倒下
        ，壓低身體。」「（問：那時急診室還有何人？）就我
        跟段國強2人在外面。還有被打的人在急診室口抽煙、
        吃檳榔、聊天。」等語（見97年度相字第141號卷(一)第
        29頁背面、第30頁背面）。是被害人段國強、陳德一當
        時係站立於排班計程車旁聊天，而觀諸署立基隆醫院急
        診室門口前之車道寬度僅3.5公尺，左側花台距急診室
        門口3.8公尺，急診室門口則與排班計程車停車格位置
        相對，則被告己○○、庚○○、甲○○於案發時當已看
        見被害人段國強、陳德一與被害人丙○○等人同位於急
        診室門口附近，並可預見彼等於倉促間射擊，甚難掌握
        子彈流向，且流彈亦足以致命，若朝花台方向之被害人
        丁○○、丙○○、吳道乾及乙○○4人之射擊，很可能
        波及與渠等原無仇隙之被害人段國強、陳德一，猶不顧
        被害人段國強、陳德一性命安危，執意開槍射擊，顯見
        縱發生被害人段國強、陳德一死亡之結果，亦不違背其
        等之本意，而被害人段國強停放於停車格內車牌436-MP
        計程車引擎蓋果遭子彈貫穿，幸被害人段國強、陳德一
        聽聞槍響，立即躲至計程車旁，而未傷亡。被告己○○
        、庚○○、甲○○對被害人段國強、陳德一，自具有殺
        人之不確定故意。
      綜上所述，此部分事證明確，被告甲○○、庚○○、己○○所辯均不足採，被告甲○○、庚○○、己○○殺人、殺
      人未遂及未經許可持有手槍、子彈之犯行，均堪認定。
    四論罪科刑：
      (一)槍砲彈藥刀械管制條例第7條雖於97年11月26日修正公
        布，增列第5項「意圖供自己或他人犯罪之用，以強盜
        、搶奪、竊盜或其他非法方法，持有依法執行公務之人
        所持有之第1項所列槍砲、彈藥者，得加重其刑至1/2」
        ，惟同條例第7條第4項、第12條第4項之罪，則未有修
        正更動，是本案並無槍砲彈藥刀械管制條例新舊法比較
        適用之問題，先予敘明。
      (二)核被告戊○○寄藏上開制式手槍之所為，係犯槍砲彈藥
        刀械管制條例第7條第4項之未經許可寄藏手槍罪；又被
        告戊○○先後2次寄藏手槍，係於密切接近之時、地實
        施，而侵害同一之法益，依一般社會觀念，在時間差距
        上，難以強行分開，在刑法視為數個舉動之接續施行，
        合為包括之一行為予以評價，係屬接續犯，應僅論以一
        寄藏手槍罪。被告戊○○同時寄藏2支制式手槍，僅侵
        害一法益，屬單純一罪。又被告戊○○為掩飾真正犯罪
        人即被告庚○○在署立基隆醫院前持槍射擊之行為，竟
        意圖使其隱避而出面頂替，並於檢察官偵查時，於案情
        有重要關係之事項，供後具結，而為虛偽陳述，所為係
        犯刑法第164條第2項、第1項之頂替犯人罪，及刑法第1
        68條之偽證罪。被告戊○○於97年5月11日為虛偽陳述
        之偽證行為後，於隔日（即97年5月12日）原審羈押訊
        問時，即自白上開偽證犯行，有原審法院97年5月12日
        訊問筆錄在卷可稽（見97年度偵字第2063號卷(一)第224
        頁），則被告戊○○在該偽證案裁判確定前自白偽證犯
        行，其所犯之偽證罪應依刑法第172條之規定，減輕其
        刑。又被告戊○○雖於97年5月11日攜帶如附表所示之
        制式手槍2支向基隆市警察局刑警大隊投案，惟其投案
        之目的係為頂替被告庚○○犯罪，而非自首寄藏手槍，
        且被告戊○○僅向警員佯稱該2支手槍係其當日行兇所
        用的手槍，並未自首被告甲○○、庚○○二人在「世昌
        修車場」將被告己○○留下之如附表所示制式手槍2支
        轉交其保管之寄藏槍枝之犯罪事實，自不符合槍砲彈藥
        刀械管制條例第18條所定「犯本條例之罪自首，並報繳
        其持有之全部槍砲、彈藥、刀械者，減輕或免除其刑」
        之規定。又被告戊○○於同日檢察官訊問時雖供稱：「
        （問：開完槍後，槍下落？）因為己○○跑掉，我就帶
        在身上。」云云（見97年度偵字第2063號卷(一)第207頁
        ）。惟被告戊○○仍未向檢察官自首被告甲○○、庚○○二人在「世昌修車場」將被告己○○留下之如附表所
        示制式手槍2支轉交其保管之寄藏槍枝之犯罪事實，亦
        不符刑法第62條自首之規定。至被告戊○○於97年5月
        12日警詢時雖供稱：「（問：你逃亡期間作案槍械由何
        人保管？槍枝來源？）是由甲○○交給我要我背著，槍
        枝來源並沒有告知。」等語（見97年度偵字第2117號卷
        第27頁），惟刑法第62條所稱之發覺犯罪事實，祇須有
        偵查犯罪職權之公務員，已知該犯罪事實之梗概為已足
        ，無須確知該犯罪事實之真實內容為必要；而所知之人
        犯，亦僅須有確切之根據，可為合理之懷疑，即為犯罪
        業已發覺，不以確知其人為該犯罪之真兇無訛為必要（
        最高法院96年度台上字第5877號判決意旨參照）。證人
        即基隆市警察局警員莊金鐘證稱：案發4月9日當天在醫
        院就立即查證被害人及相關周遭證人之證述，發現當時
        丙○○的兒子張建生與戊○○他們之間就有衝突，醫院
        開完槍後第一時間，我們就已經調到己○○所開車子車
        號，調了戊○○及其他被告的手機通聯紀錄來查對他們
        發射基地台位置，要掌握他們的動態，且丙○○的兒子
        張建生也有稱案發前一晚他們有約要在暖暖四腳亭談判
        ，因雙方面沒有談判誠意所以各自離開，後來又碰巧被
        告在醫院外遇到丙○○，那時只有掌握到被告4人有涉
        案嫌疑而已，我們第一個要查的是戊○○，當時已經有
        對己○○聲請搜索票及監聽，當時是用殺人及槍械來聲
        請搜索票及監聽。這事件的起因張建生說就是與戊○○
        糾紛後來引起的，張建生在筆錄中也有提起與戊○○起
        衝突的事實。戊○○部分我們那天有調金金酒店的監視
        影像，影像有拍攝到己○○、戊○○一夥人在那邊，我
        們懷疑他們4人有涉案，把他們列為偵查對象，至於誰
        開槍、槍枝誰提供的都還不清楚，但是可以肯定4人當
        中一定有2人開槍殺人，1人開車，至於是具體何人所為
        我們並不確定，經過我們調他們的手機基地台發話結果
        戊○○並不在現場，其所在地點顯示在金金酒店，並不
        在署立基隆醫院，我們當時有初步排除戊○○在殺人現
        場。我們不知道是誰開的槍，開完槍後誰保管槍我們並
        不清楚，但依據彈道可以確定是兩把槍開的等語（見本
        院卷第179頁），則警方於被告戊○○攜槍投案前，早
        將被告戊○○列為偵查對象之一，僅係未確知被告戊○○、甲○○、庚○○、己○○當中係何人開槍？開槍後
        由何人保管槍枝？又被告戊○○攜槍投案同日已向檢察
        官供稱其開槍後因被告己○○跑掉，槍械係其帶在身上
        等語，嗣經發覺被告戊○○實未持槍行兇，而係攜槍枝
        投案頂罪，警員自有確切根據，懷疑被告戊○○即為案
        發後保管槍枝之犯罪行為人。則被告戊○○於警員質問
        其：「你逃亡期間作案槍械由何人保管？槍枝來源？」
        時，回答：「是由甲○○交給我要我背著，槍枝來源並
        沒有告知。」等語，僅係自白部分犯罪事實，自不符刑
        法第62條自首之規定，併此指明。又被告戊○○所犯上
        開三罪，犯意個別，罪名互異，應分論併罰。
      (三)核被告甲○○所為，係犯刑法第271條第1項殺人既遂（
        即被害人吳道乾部分）、同條第2項殺人未遂罪（即被
        害人陳德一、段國強、柯秉承、丁○○、丙○○部分）
        、槍砲彈藥刀械管制條例第7條第4項之未經許可持有制
        式手槍罪、同條例第12條第4項之未經許可持有子彈罪
        ，及刑法第168條之偽證罪。被告甲○○與己○○、庚○○就所犯殺人、殺人未遂、未經許可持有手槍罪及未
        經許可持有子彈罪間，有犯意聯絡及行為分擔，皆為共
        同正犯。被告甲○○等人共同以一殺人行為，使被害人
        吳道乾死亡而殺人既遂，被害人丙○○、柯秉承、丁○○、陳德一、段國強等人未生死亡之結果而殺人未遂，
        為想像競合犯，應依刑法第55條前段之規定，從一重之
        殺人既遂罪處斷。又被告甲○○以一持有行為，同時觸
        犯未經許可持有手槍罪及未經許可持有子彈罪，為想像
        競合犯，應從一重之槍砲彈藥刀械管制條例第7條第4項
        之未經許可持有手槍罪論處。被告甲○○雖先後2次於
        檢察官偵查時（97年5月11日21時39分及同年5月12日10
        時38分），各以證人身分為不實之陳述，然其客觀上2
        次行為既均基於相同之犯罪目的而接續為之，具有時空
        因素之緊密關聯性，且在同一案件之訴訟程序進行中，
        所侵害者亦為單一之國家法益，所犯偽證罪應屬接續犯
        ，僅論以單純一罪（最高法院72年台上字第3311號判例
        意旨參照）。被告甲○○所犯上開殺人罪、未經許可持
        有手槍罪及偽證罪間，犯意個別，罪名互異，應予分論
        併罰。
      (四)核被告庚○○所為，係犯刑法第271條第1項殺人既遂（
        即被害人吳道乾部分）、同條第2項殺人未遂罪（即被
        害人陳德一、段國強、柯秉承、丁○○、丙○○部分）
        、槍砲彈藥刀械管制條例第7條第4項之未經許可持有制
        式手槍罪、同條例第12條第4項之未經許可持有子彈罪
        ，及刑法第168條之偽證罪。被告庚○○與甲○○、己○○就所犯殺人、殺人未遂、未經許可持有手槍罪及未
        經許可持有子彈罪間，有犯意聯絡及行為分擔，皆為共
        同正犯。被告庚○○等人共同以一殺人行為，使被害人
        吳道乾死亡而殺人既遂，被害人丙○○、柯秉承、丁○○、陳德一、段國強等人未生死亡之結果而殺人未遂，
        為想像競合犯，應依刑法第55條前段之規定，從一重之
        殺人既遂罪處斷。又被告庚○○以一持有行為，同時觸
        犯未經許可持有手槍罪及未經許可持有子彈罪，為想像
        競合犯，應從一重之槍砲彈藥刀械管制條例第7條第4項
        之未經許可持有手槍罪論處。被告庚○○有如事實欄所
        載犯罪前科及刑之執行情形（構成累犯部分），有本院
        被告全國前案紀錄表在卷可按（見本院卷第82至83 頁
        ），其受有期徒刑之執行完畢後，5年內再犯本案有期
        徒刑以上之罪，為累犯，應依刑法第47條第1項之規定
        加重其刑（殺人罪之最重本刑死刑、無期徒刑部分依法
        不得加重）。又被告庚○○於97年5月11日為虛偽陳述
        之偽證行為後，於97年5月13日8時10分許主動至基隆市
        警察局第二分局，並於同日11時45分員警訊問時，自白
        上開偽證犯行，有警詢筆錄在卷可稽（見97年度偵字第
        2117號卷第8至14頁），則被告庚○○在該偽證案裁判
        確定前自白偽證犯行，其所犯之偽證罪應依刑法第172
        條之規定，減輕其刑。其刑有加重減輕事由，應予先加
        後減。被告庚○○所犯上開殺人罪、未經許可持有手槍
        罪、偽證罪間，犯意個別，罪名互異，應予分論併罰。
      (五)核被告己○○所為，係犯刑法第271條第1項殺人既遂（
        即被害人吳道乾部分）、同條第2項殺人未遂罪（即被
        害人陳德一、段國強、柯秉承、丁○○、丙○○部分）
        、槍砲彈藥刀械管制條例第7條第4項之未經許可持有制
        式手槍罪、同條例第12條第4項之未經許可持有子彈罪
        （署立基隆醫院急診室前擊發之12發具殺傷力子彈，及
        扣案口徑12GAUGE之制式霰彈2顆）。被告己○○與甲○○、庚○○就所犯殺人、殺人未遂、未經許可持有手槍
        罪及未經許可持有子彈罪（不含扣案口徑12GAUGE之制
        式霰彈2顆）間，有犯意聯絡及行為分擔，均為共同正
        犯。被告己○○等人共同以一殺人行為，使被害人吳道
        乾死亡而殺人既遂，被害人丙○○、柯秉承、丁○○、
        陳德一、段國強等人未生死亡之結果而殺人未遂，為想
        像競合犯，應依刑法第55條前段之規定，從一重之殺人
        既遂罪處斷。又被告己○○以一持有行為，同時觸犯未
        經許可持有手槍罪及未經許可持有子彈罪，為想像競合
        犯，應從一重之槍砲彈藥刀械管制條例第7條第4項之未
        經許可持有手槍罪論處。被告己○○有如事實欄所載犯
        罪前科及刑之執行情形，有本院被告全國前案紀錄表在
        卷可按（見本院卷第76至79頁），其受有期徒刑之執行
        完畢後，5年內再犯本案有期徒刑以上之罪，為累犯，
        應依刑法第47條第1項之規定加重其刑（殺人罪之最重
        本刑死刑、無期徒刑部分依法不得加重）。被告己○○
        所犯上開殺人罪、未經許可持有手槍罪間，犯意個別、
        罪名互異，應予分論併罰。
      (六)原審認1.被告戊○○未經許可，寄藏手槍部分；2.被告
        甲○○、庚○○、己○○共同殺人部分；罪證明確，予
        以論罪科刑，固非無見。惟1.原判決誤認被告戊○○於
        桃園縣中壢市租屋處與被告己○○會合後，至被告己○○於2、3日後離開中壢租屋處期間，仍繼續保管如附表
        所示槍枝，尚有未洽。2.原判決誤認被告戊○○應依槍
        砲彈藥刀械管制條例第18條第1項前段規定，減輕其刑
        ，亦有未當。3.原判決誤認被告己○○、庚○○、甲○○對被害人丁○○、吳道乾、乙○○3人係基於殺人之
        不確定犯意聯絡，尚有未合。4.原判決理由欄四之(2)、
        (3)、(4))均誤載被害人陳德一、段國強受傷，均有未合
        。5.原審就被告庚○○、己○○殺人罪之最重本刑死刑
        、無期徒刑部分予以加重，亦有違誤。6.被告己○○、
        庚○○、甲○○只因口角糾紛，在醫院門口公然逞兇，
        肆意濫射，除危害被害人等之生命外，亦危害社會公安
        ，惡性堪稱重大，且造成被害人吳道乾死亡、被害人丙○○嚴重受傷，犯罪結果嚴重，原審就被告己○○、庚○○、甲○○共同殺人部分，僅量處被告己○○、庚○○、甲○○各有期徒刑17年、13年、10年4月，殊嫌過
        輕，亦有未當。被告甲○○上訴否認犯行，並指摘原審
        量刑過重；被告庚○○、己○○上訴指摘原審量刑過重
        ，均無理由。檢察官上訴指摘原判決就殺人部分量刑過
        輕及被告黃交捷寄藏手槍部分應非自首，為有理由。原
        判決既有前揭之可議，應由本院將此部分及執行刑撤銷
        。爰審酌1.被告黃奕偉因與被害人丙○○之子張建生口
        角細故，而找被告己○○等人助勢，引發本件重大槍擊
        事件，並因此寄藏作案槍枝，惟其寄藏槍枝之犯罪事實
        已較原審有所減縮，兼衡其犯罪之動機、目的、手段、
        其智識程度、犯罪所生危害及犯後態度等一切情狀，量
        處如主文第二項所示之刑，就併科罰金部分並諭知罰金
        易服勞役之折算標準。2.被告己○○、庚○○、甲○○
        三人素行不佳，只因口角糾紛，在醫院門口公然逞兇，
        肆意濫射，除危害被害人等生命外，亦危害社會公安，
        惡性堪稱重大，且造成被害人吳道乾死亡、被害人丙○○嚴重受傷，犯罪結果嚴重。被告庚○○係因被告己○○之邀約，而參與持槍在醫院急診室外掃射；被告甲○○則負責駕駛作案車輛使被告己○○、庚○○得以持搶
        射擊被害人等。且均未與被害人或其家屬達成和解。兼
        衡三人犯罪之動機、目的、手段、其智識程度、參與犯
        罪之程度、犯罪所生危害及犯後態度等一切情狀，各量
        處如主文第三項、第四項、第五項所示之刑。就併科罰
        金部分並諭知罰金易服勞役之折算標準。被告己○○、
        庚○○、甲○○三人所犯殺人罪部分，依其犯罪之性質
        ，本院認以宣告褫奪公權為當，爰併各予宣告褫奪公權
        6年、8年及10年。又被告己○○、庚○○、甲○○三人
        犯殺人罪所用之扣案如附表所示槍枝，均係違禁物，應
        依刑法第38條第1項第1款宣告沒收。被告己○○、庚○○開槍擊發之12顆制式子彈，已因發射而滅失，遺留於
        現場之彈殼、彈頭，亦因已不具殺傷力，失其為槍砲彈
        藥刀械管制條例所管制之彈藥性質，爰均不為沒收之諭
        知。
      (七)原審就1.被告戊○○頂替犯人、偽證部分；2.被告甲○○未經許可持有手槍、偽證部分；3.被告庚○○未經許
        可持有手槍、偽證部分；4.被告己○○未經許可持有手
        槍部分；以被告1.戊○○、2.甲○○、3.庚○○、4.己○○罪證明確，適用槍砲彈藥刀械管制條例第7條第4項
        、第12條第4項、刑法第11條前段、第28條、第164條第
        2項、第168條、第172條、第47條第1項、第42條第3項
        、第51條第5款、第38條第1項第1款之規定，並審酌1.
        被告戊○○僅因口角細故，召集被告己○○等人，果真
        造成本件重大槍擊事件，繼而為頂替、偽證等犯行，惟
        念及其年紀尚輕，思慮欠週，且犯罪後坦承犯行，尚知
        悔悟等一切情狀；2.被告甲○○因被告己○○之邀約，
        同意負責駕駛作案車輛，暨犯罪後之態度等一切情狀；
        3.被告庚○○因被告己○○之邀約，即同意持槍在醫院
        急診室外掃射，於被告戊○○為其頂替犯罪之際，雖為
        偽證犯行，然旋知悔悟，自白其確為開槍者之一等一切
        情狀；4.被告己○○素行不佳，本件犯罪所用之槍彈係
        自93、94年起持有，擁槍自重，嚴重危害社會治安，僅
        因友人戊○○與他人間口角細故，即無視法治，於深夜
        在救護人命之醫院急診室外持槍掃射，惡性重大，並考
        量其開槍射擊之方向、發射子彈數量、於本案係居於提
        供作案槍枝及起意犯案之主導地位等犯罪情節，且迄今
        未與被害人家屬達成和解，稍事彌補喪失親人之傷痛，
        及其犯後態度等一切情狀；分別量處1.被告戊○○有
        期徒刑6月（頂替犯人部分）、有期徒刑6月（偽證部
        分）；2.被告甲○○有期徒刑5年2月，併科罰金10萬
        元（未經許可，持有手槍部分）、有期徒刑8月（偽
        證部分）；3.被告庚○○有期徒刑6年，併科罰金12
        萬元（未經許可，持有手槍部分）；有期徒刑6月（
        偽證部分）；4.被告己○○有期徒刑7年，併科罰金15
        萬元（未經許可，持有手槍部分）；並均諭知罰金易服
        勞役之折算標準。又扣案如附表所示槍枝，暨被告己○○持有之12GAUGE制式霰彈2顆，均係違禁物，應依刑法
        第38條第1項第1款宣告沒收。被告己○○、庚○○開槍
        擊發之12顆制式子彈，已因發射而滅失，遺留於現場之
        彈殼、彈頭，亦因已不具殺傷力，失其為槍砲彈藥刀械
        管制條例所管制之彈藥性質，爰均不為沒收之諭知。經
        核原判決此部分認事用法並無不當，量刑尚稱妥適。至
        量刑之輕重，係屬事實審法院得依職權自由裁量之事項
        ，茍於量刑時，已依行為人之責任為基礎，並斟酌刑法
        第57條各款所列情狀，而未逾越法定範圍，又未濫用其
        職權，即不得遽指為違法。被告戊○○、庚○○、己○○上訴指摘原審量刑過重；檢察官上訴指摘此部分量刑
        過輕；被告甲○○上訴否認犯行，並指摘原審量刑過重
        ；均無理由，應予駁回。
      (八)爰就被告戊○○、甲○○、庚○○、己○○上開撤銷改
        判所處之刑與上訴駁回所處之刑，定其應執行之刑，分
        別如主文第七項、第八項、第九項、第十項所示。
      (九)公訴意旨另以：被告戊○○於桃園縣中壢市租屋處與被
        告己○○會合後，至被告己○○於2、3日後離開中壢租
        屋處期間，仍繼續保管如附表所示槍枝，亦涉有槍砲彈
        藥刀械管制條例第7條第4項之未經許可寄藏手槍罪云云
        。惟查，被告戊○○在桃園縣中壢市租屋處與被告己○○會合時，曾將上開手槍交還被告己○○。被告己○○
        離開中壢租屋處時，復將上開手槍交予被告戊○○保管
        ，有如前述。此部分不能證明被告戊○○有未經許可寄
        藏手槍犯行，原應為無罪之諭知，惟公訴意旨認為此部
        分與上開未經許可寄藏手槍有罪部分有實質上一罪關係
        ，爰不另為無罪之諭知。
  乙、無罪部分（即被告甲○○、己○○被訴教唆頂替犯罪部分
      ）：
    一公訴意旨另以：被告己○○、庚○○、甲○○犯下署立基
      隆醫院之槍擊案後，與被告戊○○一同至桃園縣中壢市某
      處租屋躲藏，躲藏期間，被告己○○自報紙之報導得知吳
      道乾因其等槍搫死亡，4人商議後認被告庚○○尚有傷害
      致死案在本院審理中，為免其遭判重刑，且本案亦是因被
      告戊○○而來，被告甲○○、己○○二人遂基於頂替之犯
      意聯絡，共同教唆被告戊○○為被告庚○○頂罪，因認被
      告己○○、甲○○另涉犯刑法第30條、第16 4條第2項之
      教唆頂替罪嫌云云（被告庚○○被訴教唆頂替犯罪部分，
      業經原審判決無罪確定）。
    二按犯罪事實應依證據認定之，無證據不得認定其犯罪事實
      ，又不能證明被告犯罪者，應諭知無罪之判決，刑事訴訟
      法第154條第2項、第301條第1項定有明文。又認定犯罪事
      實所憑之證據，雖不以直接證據為限，間接證據亦包括在
      內，然而無論直接或間接證據，其為訴訟上之證明，須於
      通常一般之人均不致有所懷疑，而得確信其為真實之程度
      者，始得據為有罪之認定，倘其證明尚未達到此一程度，
      而有合理之懷疑存在，無從為有罪之確信時，自應為無罪
      之判決（最高法院76年臺上字第4986號判例意旨參照）。
      次按刑法上之教唆犯，以被教唆者原無犯罪意思，由教唆
      者之教唆始起意實施犯罪行為，為其本質（最高法院30年
      上字第1616號判例意旨參照）。
    三檢察官認被告己○○、甲○○涉犯刑法第30條、第164條
      第2項之教唆頂替罪，無非係以被告戊○○、甲○○、庚○○及己○○於警詢時、偵查中之陳述為其主要論據。檢
      察官上訴意旨並以：(一)被告戊○○於97年5月11日前往警
      局投案，於警詢時、偵查中，一再供稱自己是開槍之行為
      人，迨於97年5月12日羈押訊問時始供稱：是甲○○叫伊
      這樣做（意指帶槍去投案）等語；被告戊○○又於97年5
      月12日警詢時供稱：甲○○要伊出面頂罪，甲○○說這件
      事情是因伊而起，要伊扛下來等語；被告戊○○再於97
      年5月12日偵訊時證稱：甲○○要伊扛這個罪，因為事情
      是伊惹的，所以是伊的，這是庚○○與甲○○討論完後，
      由甲○○跟伊講的等語。顯見被告戊○○供出頂替之事時
      ，始終陳稱是被告甲○○要其出面頂替，因本案是被告戊○○與告訴人丙○○之子張建生間之糾紛而起。若非確有
      教唆頂替之事，被告戊○○豈會具體證稱是被告庚○○與
      甲○○討論後，由被告甲○○告知伊此事。(二)被告甲○○
      於原審審理時雖稱：是戊○○說要頂替時，戊○○跟伊說
      庚○○有案件被判14年，伊才知道等語；然被告戊○○於
      97年6月16日偵查時證稱：庚○○說他這次完蛋，他本來
      還有14年刑期等語；被告戊○○於97年7月9日法院訊問時
      供稱：庚○○說他有案件被判14年，甲○○也這樣說，他
      們犯案是因伊而起，己○○在旁邊沒有說什麼等語；被告
      戊○○於審理時證稱：伊本來不知道庚○○被判14年，是
      到中壢租屋處才知道等語；被告庚○○於原審審理時證稱
      ：甲○○先提起伊有案件被判有期徒刑14年之事，他說伊
      已經被判14年徒刑要怎麼辦，戊○○說你已經被判14年徒
      刑，這件事就是伊的事，當時我們都很擔心自己的案情，
      我們是一邊看電視新聞時講的等語。可知被告甲○○所辯
      顯與被告戊○○、庚○○所述不符，被告戊○○係與被告
      己○○、庚○○、甲○○在桃園縣中壢市租屋處躲藏時，
      方知被告庚○○有案件遭判刑14年之事。(三)被告戊○○雖
      於原審審理時翻異前詞，證稱：因為伊之前想脫罪，伊跟
      己○○、庚○○比較熟，所以只講甲○○而已云云，惟被
      告庚○○於審理時證稱：伊之前有看過戊○○，但伊不認
      識他，伊是到中壢市租屋處時，才知道他叫戊○○等語；
      被告己○○亦證稱：案發前2、3天，戊○○在廟會被欺負
      來找伊，伊才去找庚○○給戊○○認識，甲○○也是案發
      前1、2天經由伊介紹才認識戊○○等語；被告甲○○供稱
      ：伊之前不認識戊○○，是案發當天才認識他等語。足見
      被告庚○○與甲○○，均是案發前幾天經由被告己○○分
      別認識被告戊○○，被告戊○○與被告庚○○、甲○○均
      非熟識，是以被告戊○○辯稱其與被告庚○○、己○○較
      熟，才僅供出被告甲○○教唆頂替乙節，並非屬實。(四)被
      告己○○雖辯稱其於中壢租屋處，並未參與討論，不知被
      告戊○○頂替一事，惟被告戊○○於審理時證稱：我們在
      中壢租屋處有討論過2、3次，印象中有1次己○○有在場
      ，庚○○問伊是否願意出來頂罪，伊說伊確定要出來頂罪
      ，甲○○跟己○○在旁邊沒有講話等語；被告庚○○於97
      年5月13日偵查中證稱：伊、己○○、甲○○在討論這個
      案件後果時，有說到會判多重，可能進去法院就出不來，
      戊○○聽到，就說要幫伊扛這條等語；被告庚○○於97年
      5月13日法院羈押訊問時供稱：我們三人討論涉案的刑期
      ，戊○○聽了之後，認為本案是因他而起，願意擔責任等
      語；被告庚○○於97年7月9日法院訊問時供稱：伊、甲○○、己○○在談話，伊說伊上一條傷害致死被判14年，這
      件事情甲○○及己○○都知道，戊○○聽到就說他要出來
      頂替等語；被告庚○○於審理時證稱：己○○是於戊○○
      講說他要頂替之後，才離開中壢租屋處等語；被告甲○○
      於97年7月9日法院訊問時供稱：戊○○自己跟己○○、庚○○說要幫庚○○頂替，他們談好後，庚○○、己○○才
      跟伊說等語。依被告戊○○、庚○○、甲○○上述證詞，
      被告己○○有與被告戊○○、庚○○、甲○○一同討論頂
      替一事，被告己○○亦於得知被告戊○○將頂替被告庚○○後，始離開桃園縣中壢市租屋處。(五)被告己○○之辯護
      人雖辯稱：己○○於97年6月3日到案時之供詞，與另三名
      被告於97年5月11日到案時之供詞不同，應無教唆頂替之
      事云云。然而被告庚○○於97年5月11日前往警局，是以
      證人身分製作筆錄，檢察官偵訊完畢即讓其離去。而被告
      戊○○於97年5月12日在法院羈押訊問時，供出頂替犯行
      ，被告庚○○再於97年5月13日遭逮捕、羈押。嗣被告己○○於97年6月3日投案時，早已透過管道得知被告戊○○
      供出頂替被告庚○○之事，並非被告己○○一向警局投案
      就要供出實情，而未參與教唆頂替之事。(六)依據被告戊○○、庚○○、甲○○前所供述之情節，本案係被告四人在
      桃園縣中壢市租屋處觀看電視新聞關心案情時，得知警方
      鎖定其等犯案，被告庚○○稱其還有另案遭判處有期徒刑
      14年，被告甲○○在旁稱本案是因被告戊○○而起，被告
      己○○當時也在場。而被告戊○○年僅18歲，依輩份而言
      ，不過是在被告己○○、庚○○、甲○○之下之小弟，當
      被告庚○○、甲○○已開口事主為被告戊○○之氣氛下，
      被告戊○○豈敢不從，只得應允頂替被告庚○○之犯行。
      且若非被告四人有就案情細節詳加核對，被告戊○○豈能
      於向警方投案時，就案情一一陳述。從而，被告己○○、
      甲○○所辯不足採信，其等應有教唆頂替之犯行云云。
    四訊據被告己○○、甲○○均堅詞否認有何教唆頂替犯行，
      被告己○○辯稱：他們討論的過程伊都不在場，也不清楚
      他們討論些什麼等語；被告甲○○則辯稱：戊○○自己有
      為庚○○頂罪的意思，伊沒有要戊○○幫庚○○頂罪等語
      。經查：
      (一)同案被告戊○○於97年5月12日法官訊問時陳稱：「這
        件事是我自己要幫人頂罪的。」等語（見97年度聲羈字
        第51號卷第9頁）；於同日警詢時陳稱：「因為甲○○
        『細漢宏輝』要我出面頂罪的。」、「是因甲○○說這
        件事情是因我而起的，所以要我扛下來。」云云（見97
        年度偵字第2117號卷第17頁、第18頁）；於同日檢察官
        訊問時證稱：「因為『細漢宏輝』叫我扛下這個罪。因
        為事情是我惹的，所以是我的。」「因為『細漢宏輝』
        要我頂庚○○的罪，這是庚○○跟『細漢宏輝』討論完
        後，由『細漢宏輝』跟我講的。」云云（見97年度相字
        第141號卷(一)第238頁）；於97年6月16日檢察官訊問時
        證稱：「…庚○○就說他這次完蛋，他說他本來還有14
        年刑期，我想說這件事情因我而起，我就說我要幫庚○○扛這件事情，他本來說不要，這件事情關很久，我就
        跟他講這件事情如何走，然後我們就出來投案。」等語
        （見97年度偵字第2117號卷第184頁背面）；於原審審
        理中結證稱：「（檢察官問：當時為何會願意頂替庚○○，如何講的？）我聽到庚○○有14年徒刑，而且我自
        己想案子是因我而起。」「（檢察官問：有無人告訴本
        件案件是由你而起？）沒有，我跟他們說對方講要抓我
        抓死的，不要抓活的，連庚○○、己○○在內，我認為
        是我而起，所以我才要頂罪。」「（檢察官問：庚○○
        、甲○○、己○○3人聽到你這樣說之後，如何反應？
        ）庚○○有問我說我是否確定願意出來頂罪，我說我確
        定要出來頂罪，甲○○跟己○○都在旁邊沒有講話。這
        是我們第一次講到我要出來頂罪的對話內容，當天晚上
        我就有問甲○○、庚○○犯案過程…我只有問庚○○、
        甲○○關於犯案過程，沒有問己○○，在中壢租屋處討
        論2、3次，印象中有1次己○○在討論時有在場，但第
        幾次不確定，之後己○○就比我們早離開中壢市租屋處
        」等語（見原審卷(二)第39至42頁），是被告黃奕偉之供
        詞先後不一，並非始終陳稱係被告甲○○要其出面頂替
        ，尚難認被告甲○○確有要求被告黃奕偉出面頂罪。參
        以本案確係因被告黃奕偉與被害人丙○○之子張建生在
        臺北縣瑞芳鎮四腳亭「九玄宮」廟前因細故發生口角所
        引起，而被告庚○○確於95年間因傷案致死等案件，經
        臺灣基隆地方法院以95年度訴字第1000號判決判處有期
        徒刑8年（傷害致死部分）、7年6月（加重強盜部分）
        ，經本院96年度上訴字第4666號撤銷原判決，改判有期
        徒刑7年10月（傷害致死部分）、7年4月（加重強盜部
        分），嗣經最高法院以97年度台上字第2124號判決撤銷
        發回（加重強盜部分）及駁回上訴（傷害致死部分），
        再經本院以97年度上更(一)字第273號判決有期徒刑8月（
        剝奪行動自由部分）確定，有本院被告全國前案紀錄表
        在卷可稽（見本院卷第76至79頁）。則被告戊○○於案
        發後，與被告庚○○、己○○、甲○○躲藏於中壢市租
        屋處期間，因年紀尚輕、思慮淺薄，認槍擊案為其引起
        ，且知悉被告庚○○已有重刑待執行，因此萌生為被告
        庚○○頂罪之念頭，經其向被告庚○○、甲○○明白表
        示頂替之意後，被告庚○○、甲○○乃順水推舟，繼而
        告知犯案過程，尚與常情無違。
      (二)被告甲○○於原審審理時證稱：是戊○○說要頂替時，
        戊○○跟伊說庚○○有案件被判14年，伊才知道等語（
        見原審卷(二)第47頁）；被告庚○○於原審審理時證稱：
        甲○○先提起伊已經被判有期徒刑14年之事，戊○○說
        伊已經被判14年徒刑要怎麼辦，這件事就是他的事，當
        時我們都很擔心自己的案情，我們是一邊看電視新聞時
        講的等語（見原審卷(二)第51頁）；被告戊○○於原審審
        理時證稱：伊（不知道庚○○被判14年）是在（中壢租
        屋處）客廳聽到他們聊天時才知道等語（見原審卷(二)第
        40頁）。是被告戊○○係如何被告知被告庚○○被判重
        刑之事，被告甲○○、庚○○、黃奕偉3人所述雖非一
        致。惟被告甲○○、庚○○、戊○○3人於原審審理時
        就被告庚○○、甲○○未要求被告戊○○出面頂替之基
        本事實之陳述則屬一致，尚難因被告甲○○、庚○○、
        戊○○3人就上開細節之供述不一致，即認所述均屬虛
        偽。
      (三)被告戊○○於97年5月12日法官訊問時即陳稱：「這件
        事是我自己要幫人頂罪的。」等語，嗣後於同日警詢時
        、偵查中則供稱：係被告甲○○要求其頂罪云云，其後
        於偵查中及審理時被告戊○○又證稱：被告甲○○並未
        要求其頂罪等語。是被告戊○○並非自始即供稱係被告
        甲○○要求其頂罪，嗣後始翻異前供。本件縱認被告戊○○於原審審理時證稱：伊跟己○○、庚○○比較熟，
        所以才只講甲○○（而不講庚○○、己○○叫伊拿槍去
        投案）等語（見原審卷(二)第38頁）。與被告黃奕偉係於
        案發前幾天經由被告己○○分別認識被告庚○○、甲○○，其與被告甲○○、庚○○均非熟識一節不符，亦難
        執此遽認被告戊○○最初所述係自己幫人頂罪係屬虛偽
        。
      (四)本件縱認被告己○○有於中壢租屋處有參與討論被告庚○○被判重刑之事，並因而知悉被告戊○○欲出面頂替
        被告庚○○，惟既無積極證據足證被告己○○確有教唆
        被告戊○○出面頂替情事，尚難因被告戊○○係被告己○○之小弟，遽認係被告己○○開口要被告戊○○頂替
        被告庚○○之罪。
      綜上所述，檢察官所提證據，尚不足以使法院形成被告甲○○、己○○有教唆頂替犯行之確切心證，此外查無其他
      積極事證足認被告甲○○、己○○有檢察官所指上揭犯行
      ，原審因認不能證明被告甲○○、己○○此部分犯罪，對
      被告甲○○、己○○諭知無罪之判決，核無違誤。檢察官
      上訴意旨指摘此部分不當，為無理由，此部分上訴應予駁
      回。
據上論斷，應依刑事訴訟法第368條、第369條第1項前段、第364
條、第299條第1項前段，槍砲彈藥刀械管制條例第7條第4項、刑
法第11條前段、第28條、第271條第1項、第2項、第55條前段、
第47條第1項、第37條第2項、第42條第3項、第51條第5款、第38
條第1項第1款，判決如主文。
本案經檢察官呂建昌到庭執行職務。
中    華    民    國    98    年    6     月    11     日
                  刑事第七庭  審判長法  官  陳晴教
                                    法  官  游紅桃
                                    法  官  楊智勝
以上正本證明與原本無異。
頂替犯人部分不得上訴。
其餘如不服本判決，應於收受送達後10日內向本院提出上訴書狀
，其未敘述上訴之理由者並得於提起上訴後10日內向本院補提理
由書（均須按他造當事人之人數附繕本）「切勿逕送上級法院」
。
                                    書記官  林桂玉
中    華    民    國    98    年    6     月    12    日
附錄：本案論罪科刑法條全文
槍砲彈藥刀械管制條例第7條第4項
未經許可，持有、寄藏或意圖販賣而陳列第一項所列槍砲、彈藥
者，處五年以上有期徒刑，併科新臺幣一千萬元以下罰金。
中華民國刑法第271條第1、2項（普通殺人罪）
殺人者，處死刑、無期徒刑或 10 年以上有期徒刑。
前項之未遂犯罰之。
附表：
（扣案制式手槍貳支）：
編號1：美國BERETTA廠92FS型、口徑9mm制式半自動手槍壹支（
       槍枝管制編號：0000000000）。
編號2：以色列IMI廠JERICHO 941FBL型、口徑9mm制式半自動手
       槍壹支（槍枝管制編號：0000000000、槍號為00000000）。


司法院資訊處製作；財團法人民間司法改革基金會備份。
